臺灣臺中地方法院刑事判決　　　　　　　　　　　　九十三年度中簡上字第八二號
　　上　訴　人　臺灣臺中地方法院檢察署檢察官
　　被　　　告　丙○○
右上訴人因被告傷害案件，不服本院臺中簡易庭九十三年度中簡字第七二號中華民國
九十三年一月五日第一審簡易判決（聲請簡易判決處刑案號：九十二年度偵字第二三
二二七號），提起上訴，本院管轄第二審之合議庭判決如左：
    主  文
上訴駁回。
    事  實
一、丙○○於民國九十二年九月七日晚間九時三十五分許，在臺中市○區○○○街一
    一五號「甲○○○○場」內，因細故與乙○○發生爭執，丙○○竟基於傷害人身
    體之犯意，出手毆打乙○○，致乙○○受有頭皮裂傷三公分之傷害。
二、案經乙○○訴由臺中市警察局第一分局報告臺灣臺中地方法院檢察署檢察官偵查
    後，聲請簡易判決處刑。
    理  由
一、訊據被告丙○○固承認有於右揭時、地毆打告訴人之事實，惟辯稱：告訴人頭部
    之傷是否伊造成的，伊並不清楚云云，惟查：被告確有於右揭時、地毆打告訴人
    ，致告訴人受有頭皮裂傷三公分之傷害乙情，業據告訴人指訴歷歷，復有證人即
    甲○○○○場之現場幹部楊順長於本院審理中到庭證述：當天有看到被告與告訴
    人互相推擠，後來有看到告訴人之頭部在流血等語（見本院卷第五八頁），並有
    澄清醫院及中國醫藥大學附設醫院所出具之診斷證明書各一紙在卷可稽，足認告
    訴人頭部之傷害確係受被告毆打所致無疑，被告上開辯詞，尚不足採。本件事證
    明確，被告犯行堪以認定。
二、核被告所為，係犯刑法第二百七十七條第一項之傷害罪。原審以被告罪證明確，
    適用刑法第二百七十七條第一項、第四十一條第一項前段，罰金罰鍰提高標準條
    例第一條前段、第二條之規定，予以論罪，判處被告拘役四十日，如易科罰金，
    以三百元折算一日，其認事用法並無不當，量刑亦屬妥適，應予維持，公訴人上
    訴意旨雖謂被告迄未和解，毫無悔意，量刑過輕云云，惟查：被告於本院準備程
    序中，已表明願意賠償告訴人新台幣二萬元，卻遭告訴人拒絕，參以告訴人所受
    之傷害尚屬輕微，足認雙方未能達成和解乙節，尚難盡歸責於被告，自難因此認
    定被告犯後毫無悔意，再參諸被告尚未賠償之情狀，原即顯現於原審案卷，當已
    為原審量刑時所審酌，尚難以此指摘原審量刑有何不當之處，是公訴人仍執前詞
    ，認原審量刑過輕云云，為無理由，應予駁回。
三、另告訴人具狀請求檢察官上訴理由略謂：被告以拳頭及鐵椅重擊告訴人頭部，造
    成其頭部大量出血及眼睛流血受傷，應構成刑法第二百七十一條第二項之殺人未
    遂罪或第二百七十八條之重傷罪，原審量刑實屬過輕云云。惟訊之被告，堅決否
    認有以鐵椅攻擊告訴人頭部之情事，稱：伊只有揮拳打告訴人，伊與告訴人推擠
    時，告訴人有跌倒過，而告訴人的身旁都是椅子跟遊戲機台，伊不知道當時告訴
    人的頭有無撞到什麼東西。伊推擠告訴人胸部的時候，告訴人才跌倒。跌倒起來
    的時候，伊就看到告訴人手摀著頭等語（見本院卷六二至六四頁），核與證人楊
    順長於本院審理時亦具結證稱：伊有看到他們徒手在糾纏，他們雙方都沒有使用
    其他器材打人。當時是看到他們在徒手推擠，不知道有無撞到機臺。當時他們一
    爭吵，伊就盯著他們，整個過程中他們並沒有來拿椅子做工具等語（見本院卷第
    五八頁），及證人即當日前往現場處理之警員宋建昇於本院審理時證稱：現場伊
    過去時已經整理好了，並沒有看到椅子有被打壞之痕跡等語相符（見本院卷第六
    ○頁）。承上，告訴人指述遭被告以鐵椅毆打乙情，尚無積極事證可資佐憑，難
    謂可採。再參以告訴人之傷勢僅有頭皮撕裂傷，此有前開澄清醫院、中國醫藥大
    學附設醫院之診斷證明書在卷可憑，且告訴人於案發當日晚間十一時，尚能自行
    前往臺中市警察局第一分局報案，足見告訴人所受傷勢非鉅，不可能是遭鐵椅重
    擊，要可認定，準此，尚難遽認被告於行兇當時有致告訴人於死或於重傷之故意
    。又告訴人所提出之中國醫藥大學附設醫院九十二年九月八日就診之診斷證明書
    ，雖記載被告另有「左眼挫傷疑似結膜下出血」之傷害，然查，告訴人於警詢時
    係指稱：當時被告是用拳頭和遊藝場內的椅子（被告並未持椅子毆打告訴人，已
    如前述），敲打伊頭部，致伊頭部頭皮有三公分撕裂傷等語（見偵查卷第七頁）
    ；於偵訊時亦指稱：伊在打電動玩具，被告過來就用拳頭及椅子一直砸伊頭部等
    語（見偵查卷第十八頁），均未指訴被告有毆打告訴人之眼睛，且告訴人案發後
    ，旋即於當日（九十二年九月七日）前往澄清醫院診療，澄清醫院所開具之診斷
    書，亦無眼睛受傷之記載，是被告是否有毆打告訴人之眼睛，尚有可疑，況本院
    又查無其他積極證據，足以證明被告確有毆打告訴人之眼睛，自不能單憑告訴人
    前後有瑕疵之指訴，即認告訴人此部分之傷害亦為被告所為。至告訴人另行指述
    ：被告拉破其衣服，涉有毀損罪嫌，及被告指控其傷害，涉有誣告罪嫌云云。惟
    查，被告是否涉有毀損罪嫌部分，未據告訴，是否涉有誣告罪嫌部分，未據起訴
    ，與本件又無裁判上一罪關係，尚非本件審理範圍，告訴人仍執前詞，指摘原審
    判決不當，均無理由，附此敘明。
據上論斷，應依刑事訴訟法第四百五十五條之一第三項及第一項、第三百六十八條，
判決如主文。
中      華      民      國     九十三      年     四     月    二十一  日
                                臺灣臺中地方法院刑事第十一庭
                                    審判長法  官  蔡  名  曜
                                          法  官  黃  渙  文
                                          法  官  蔡  美  華
右正本證明與原本無異。
不得上訴。
                                          書記官
中      華      民      國     九十三      年     四     月    二十三  日
